# 风险投资机构

提问人：zhs7403 时间：2022-09-25 08:47:05
1.风险投资机构对外投资，有重大影响，按公允价值管理，是作为金融资产还是长投核算？是否有准则依据
2.审计中如果评估所（一个牌子，老板一样）负责公允价值变动评估，例如金融资产的公允价值，利用专家工作需要考虑什么和外部专家不同？

回答人：chenyiwei
1 、根据《企业会计准则第 2 号——长期股权投资（ 2014 年修订）》第三条之（二）：“风险投资机构、共同基金以及类似主体持有的、在初始确认时按照《企业会计准则第 22 号——金融工具确认和计量》的规定以公允价值计量且其变动计入当期损益的金融资产，投资性主体对不纳入合并财务报表的子公司的权益性投资，以及本准则未予规范的其他权益性投资，适用《企业会计准则第 22 号——金融工具确认和计量》。”
实务中，“风险投资机构、共同基金以及类似主体”的概念可以等同于合并报表准则中的投资性主体。如果符合该条件的，则具有重大影响的投资在该“风险投资机构、共同基金以及类似主体”账面上也是作为金融资产核算（以公允价值计量且其变动计入损益，一般列报为交易性金融资产或者其他非流动金融资产）。
2 、这种安排首先要关注是否违反独立性原则。仅就技术层面而言，此时仍应将直接负责评估的团队视为外部专家，另外由其他内部团队对评估工作和结果进行复核；或者注意利用该评估机构内的质控团队的工作。

提问人：zhs7403 时间：2022-10-06 16:46:47
根据《企业会计准则第 2 号——长期股权投资（ 2014 年修订）》第三条之（二）：“风险投资机构、共同基金以及类似主体持有的、在初始确认时按照《企业会计准则第 22 号——金融工具确认和计量》的规定以公允价值计量且其变动计入当期损益的金融资产，投资性主体对不纳入合并财务报表的子公司的权益性投资，以及本准则未予规范的其他权益性投资，适用《企业会计准则第 22 号——金融工具确认和计量》。”
请问，如果“风险投资机构具有控制，是否按照 33 准则直接纳入合并范围即可，无其他特殊考虑因素？

回答人：chenyiwei
长期股权投资准则中的“风险投资机构、共同基金以及类似主体”这一概念，在很多情况下与合并报表准则中的“投资性主体”概念重叠。根据合并报表准则第二十一条规定：“如果母公司是投资性主体，则母公司应当仅将为其投资活动提供相关服务的子公司（如有）纳入合并范围并编制合并财务报表；其他子公司不应当予以合并，母公司对其他子公司的投资应当按照公允价值计量且其变动计入当期损益。”